cs: Konstrukce laboratorního mrazáku: Na prsa; Pod pultem; Vertikální; Jiné
pt-BR: Formato de refrigeradores para laboratório: Baú; Debaixo do balcão; De pé; Outro
tr: Laboratuvar tipi dondurucu tasarımı: Göğüs; Tezgah altı; Dik; Diğer
nb: Laboratoriefryserdesign: Bryst; Underdisk; Oppreist; Annet
ro-RO: Design congelator laborator: Cufăr; Sub blat; Vertical; Altele
en: Laboratory freezer design: Chest; Undercounter; Upright; Other
ko: 실험용 냉동고 디자인: 궤; 언더카운터; 업라이트; 기타
de: Design des Laborgefrierschranks: Truhe; Untertisch; Aufrecht; Sonstiges
nl: Ontwerp laboratoriumvriezer: Borst; Onderbouw; Rechtop; Andere
sk-SK: Dizajn laboratórnej mrazničky: Truhlica; Podpultový; Vertikálny; Iné
th: การออกแบบเครื่องแช่แข็งห้องแล็บ: หน้าอก; แบบใต้เคาน์เตอร์; ตั้งตรง; อื่นๆ
vi: Thiết kế tủ đông trong phòng thí nghiệm: Tủ ngăn kéo; Dưới tủ quầy; Thẳng đứng; Khác
pl: Projekt zamrażarki laboratoryjnej: Klatka piersiowa; Podblatowy; Prosto; Inne
it: Design del congelatore da laboratorio: Cassa; Sotto banco; In piedi; Altro
pt-PT: Design de frigorífico de laboratório: Arca; Sob a bancada; Reto; Outro
bg-BG: Дизайн на лабораторен фризер: Сандък; Под плот; Изправен; Други
ja: 実験用冷凍庫の種類: チェスト; アンダーカウンター; アップライト; その他
lt-LT: Laboratorinio šaldiklio dizainas: Skrynia; Po stalviršiu; Vertikalus; Kita
es: Diseño de congeladores de laboratorio: Arcón; Bajo mostrador; Vertical; Otros
da: Laboratoriefryserdesign: Bryst; Under bordet; Oprejst; Andet
zh-TW: 實驗室冰櫃設計: 櫃式; 台下式; 直立; 其他
hu: Laboratóriumi fagyasztó kialakítása: Láda; Pult alatti; Függőleges; Egyéb
el: Σχεδιασμός καταψύκτη εργαστηρίου: Στήθος; Κάτω από τον πάγκο; Όρθιο; Άλλο
sv: Konstruktion av laboratoriefrysar: Bröst; Underbänk; Upprätt; Övrigt
sl-SI: Zasnova laboratorijskega zamrzovalnika: Skrinja; Podpultni; Pokončna; Drugo
zh-CN: 实验室冷冻柜设计: 箱子; 台下; 直立; 其他
ru: Конструкция лабораторной морозильной камеры: Ящик; Под столешницей; Вертикальный; Другая
hr-HR: Dizajn laboratorijskog zamrzivača: Škrinja; Podpult; Uspravno; Ostalo
fr: Conception d’un congélateur de laboratoire: Poitrine; Sous le comptoir; Vertical; Autre
fi: Laboratoriopakastimen muotoilu: Rintakehä; Tiskin alle; Pystyasento; Muu